---
title: "tarea_ejercicio3"
author: "Armando Olivares"
date: "29 de octubre de 2017"
output:
  html_document: default
  pdf_document: default
---


# Ejericicio 3, Tarea Programación en R

### EL Dataset elegido es el de la competencia que organiza yelp, este dataset viene en formato json por lo que para manejarlo debemos hacer uso de librerias especiales como jsonlite.

## el dataset esta disponible en https://www.yelp.com/dataset/challenge

```{r }
suppressWarnings(library(tidyr))
suppressWarnings(library(dplyr))
suppressWarnings(library(jsonlite))
suppressWarnings(library(stringr))

```

## Cargamos los Datos
```{r warning = FALSE}
bussiness_data <- stream_in(file("yelp_academic_dataset_business.json"))

```


Examinamos el Dataset
```{r}
head(bussiness_data,1)

```


### El dataset tiene varias columnas que son ó  una lista u otro dataset anidado, debemos limpiar un poco para poder manejar los datos

```{r}
hours<- bussiness_data$hours
head(hours,1)
```


```{r}
bussiness_data$hours <- NULL
hours<- as.data.frame(lapply(hours, function(x){ unnest(x, open)   }))
bussiness_data <- cbind(bussiness_data, hours)


```

### Separamos la columnas atributo para tratarla de manera separada
```{r }
attribute <- bussiness_data$attributes
head(attribute, 1)
```

### Seleccionamos Algunos Atributos de Interes para incluirlos en el DF 

```{r}

extrae_valores <- function(df, nombre_colum, x) {
  
  df[,nombre_colum] <- "Other"
  nombre_sub <- nombre_colum
  #print(names(x))
  for (name in names(x)) {
    #print(name)
    df[x[[name]], ][nombre_sub]<- name
    #print(nombre_colum)
    
}
  df[,-(ncol(df))] <- NULL 
  df
}
  
music <- attribute$Music
x <- sapply(music, which)
musica <- extrae_valores(music, "music", x)

```






```{r}
ambiente <- attribute$Ambience
x <- sapply(ambiente, which)
ambiente <- extrae_valores(ambiente, "ambiente", x)
head(ambiente)

```
```{r}
good_for <- attribute$`Good For`
x <- sapply(good_for, which)
good_for <- extrae_valores(good_for, "good_for", x)
head(good_for)

```

## Eliminamos algunas columnas de DF ambiente que no serán objeto de análisis, esto para simplificar el ejercicio
```{r}
names(attribute)
attribute[, -c(5,13,14,15,16,18,22)] <- NULL
head(attribute)
```

### Lo mismo para el DF bussiness Data
```{r}
names(bussiness_data)
bussiness_data[, c(2,8,9,12,13, 14)] <- NULL
head(bussiness_data)
bussiness_data$stars<- as.numeric(bussiness_data$stars)
```


### Unimos los Dfs en uno solo
```{r}
bussiness_data <- cbind(bussiness_data, ambiente, attribute, musica, good_for)
head(bussiness_data)
```


### Revisamos la Columna Categories para seleccionar solo 1 categoría

```{r}
head(bussiness_data$categories)
```

Esta columnas contiene un lista de elementos

```{r}
class(bussiness_data$categories)
```

```{r}
categories <- as.data.frame(unlist(bussiness_data$categories))
categories <- as.data.frame(table(categories))
categories%>% 
  arrange(-(Freq))%>%
  head()

```

### Seleccionamos restaurante por la categoria con mas registros


```{r}
bussiness_data <- filter(bussiness_data, str_detect(bussiness_data$categories, "Restaurant"))
bussiness_data$categories <- NULL
dim(bussiness_data)
```
## obtenemos el DF de bussiness data de yelp con las columnas desedas

### Ya Obtenido el dataframe vamos a intentar descubrir algunos insights

```{r}
head(bussiness_data)
```


### Restaurant por Estado
```{r}
bussiness_data%>%
  count(state)%>%
  arrange(-n)

```



El estado con mayor cantidad de restaurantes es Arizona con 9427


### Estado con restaurantes mejor valorados
(se tomara en cuenta solo los estados con mas de 100 Restaurantes)
```{r}
bussiness_data%>%
  group_by(state)%>%
  filter(n()>100)%>%
  summarise(top_res = mean(stars, na.omit=T), Cantidad_res =n())%>%
  arrange(-top_res)
  

```
El Dorado Hills (EDH) es el estado con restarutant con más estrellas promedio



### Restaurant por tipo de ambiente, estado y precio.

```{r}

bussiness_data%>%
  group_by(ambiente, state)%>%
  summarise(Price_pro= mean(`Price Range`, na.omit=T), Cantidad_res =n())%>%
  filter(Cantidad_res >100)%>%
  arrange(-Price_pro)

```


En promedio los resturantes más costoso se encuentran en Nevada  y en Arizona








### Restaurantes que no sirven alcochol y son del tipo familiar 
```{r}
bussiness_data%>%
  filter(Alcohol =="none", `Good for Kids`==T )%>%
  group_by(good_for, state)%>%
  summarise(Stars_pro = mean(stars, na.omit=T), Total = n())%>%
  filter(Total>100)%>%
  arrange(-Total)
```

Los Restaurantes donde no sirven alcochol y son buenos para niños, estan en su mayoría en Arizona Y Nevada





### Los Restaurantes para Adultos 

Es decir Alcohol y sin niños


```{r}
  bussiness_data%>%
  filter(Alcohol !="none", `Good for Kids`==F )%>%
  group_by(good_for, state)%>%
  summarise(Stars_pro = mean(stars, na.omit=T), Total = n())%>%
  filter(Total>100)%>%
  arrange(-Total)
```


Arizona y Nevada son los estados punta, además como se puede observar son restaurantes en su mayoria calificados como buenos para cenar


### Restaurantes que no aceptan tarjeta de crédito y no tienen servicio de Mesoneros

```{r}

bussiness_data%>%
  filter(`Accepts Credit Cards` != "NA", `Waiter Service` == FALSE)%>%
  group_by(good_for, state, `Accepts Credit Cards`, `Waiter Service`)%>%
  summarise(Star_pro = mean(stars, na.omit=T), Total = n())%>%
  filter(Total >10)%>%
  arrange(-Star_pro, -Total)


```

Los mejores estan ubicados en Pennsylvania y en Nevada, a pesar de no aceptar tarjeta de crédito tienen calficación en promedio de 4 estrellas



### Por tipo de Múica


```{r}
bussiness_data%>%
  filter(music != "Other")%>%
  group_by(good_for, state, music)%>%
  summarise(Star_pro = mean(stars, na.omit=T), Total = n())%>%
  filter(Total >10)%>%
  arrange(-Star_pro, -Total)


```


Los restaurantes con música de fondo, ofrecen las mejores experiencias y estan mejor calificados




```{r}

bussiness_data%>%
  filter(Smoking!="NA", Smoking!="no", Alcohol != "none", ambiente == "hipster")%>%
  group_by(state, Alcohol, ambiente, Smoking)%>%
  summarise(Star_pro = mean(stars, na.omit=T), Total = n())%>%
  filter(Total >5)%>%
  arrange(-Star_pro, -Total)
```

Arizona, Wisonsin  y Quebec  son las zonas con mas restaurante hipster que permiten fumadores, mientras que los restaurantes hispter que no permiten fumadores son mejor valorades


```{r}

bussiness_data%>%
  filter(Smoking=="no", Alcohol != "none", ambiente == "hipster")%>%
  group_by(state, Alcohol, ambiente, Smoking)%>%
  summarise(Star_pro = mean(stars, na.omit=T), Total = n())%>%
  filter(Total >1)%>%
  arrange(-Star_pro, -Total)
  
```







